【裁判字號】    98,易,285
【裁判日期】    981009
【裁判案由】    詐欺
【裁判全文】
臺灣基隆地方法院刑事判決               98年度易字第285號
公  訴  人  臺灣基隆地方法院檢察署檢察官
被      告  乙○○
選任辯護人  侯傑中律師
上列被告因詐欺案件，經檢察官提起公訴（98年度偵字第1840
號），並經本院合議庭裁定由受命法官獨任進行簡式審判程序，
判決如下：
    主  文
乙○○幫助意圖為自己不法之所有，以詐術使人將本人之物交付
，處拘役肆拾伍日，如易科罰金以新台幣壹仟元折算壹日。
    事實及理由
一、本件犯罪事實應更正：「乙○○於民國98年3月21日下午某
    時，在基隆火車站前，將其所開設之「台新國際商業銀行東
    基隆分行」00000000000000號帳戶提款卡、密碼交付予不知
    名之中年男子，並取得新台幣3,000元之代價（起訴書誤載
    於98年3月20日，將上開帳戶之提款卡、密碼，以不詳之代
    價，出賣並交付予姓名、年籍不詳之成年男子，並告知提款
    密碼，此部分業經蒞庭檢察官當庭更正），而容認上述帳戶
    供他人用以詐騙財物。」、證據應補充：「被告於本院準備
    程序及審判程序之自白。」、應適用之法條應補充：「上開
    帳戶之提款卡，係被告所有（其僅係有償交付他人使用，並
    未移轉所有權），且供本案犯罪所用之物，因未據扣案，且
    無證據足證現仍存在而未滅失，為免將來執行困難，爰不予
    宣告沒收。」外，餘犯罪事實、證據及應適用之法條均引用
    如附件檢察官起訴書之記載。
二、據上論斷，應依刑事訴訟法第273條之1第1項、第284條之1
    、第299條第1項前段、第310條之2、第454條第2項，刑法第
    30條、第339條第1項、第41條笫1項前段，刑法施行法第1條
    之1，判決如主文。
本案經檢察官樊家妍到庭執行職務。
中    華    民    國    98    年    10    月    9     日
                  刑事第四庭法  官    何怡穎
以上正本證明與原本無異。
如不服本判決應於收受送達後10日內向本院提出上訴書狀，並應
敘述具體理由；其未敘述上訴理由者，應於上訴期間屆滿後20日
內向本院補提理由書(均須按他造當事人之人數附繕本)「切勿逕
送上級法院」。
中    華    民    國    98    年    10    月    9     日
                            書記官    鄭梅君
附錄本案論罪科刑法條：
刑法第339條第1項
意圖為自己或第 3 人不法之所有，以詐術使人將本人或第 3 人
之物交付者，處5 年以下有期徒刑、拘役或科或併科1000元以下
罰金。
附件：
臺灣基隆地方法院檢察署檢察官起訴書
                                      98年度偵字第1840號
    被      告  乙○○  男  30歲（民國○○年○月○○日生）
                        住基隆市○○區○○路106號3樓
                        國民身分證統一編號：Ｚ000000000號
上列被告因詐欺案件，已經偵查終結，認應提起公訴，茲將犯罪
事實及證據並所犯法條分敘如下：
         犯  罪  事  實
一、乙○○雖預見任意提供自己在金融機構開設之帳戶（即提款
    卡）供他人使用，該他人可能以該帳戶作為實施詐欺取財等
    犯罪之工具，於不違背其本意之情形下，仍基於幫助不特定
    人詐欺取財之犯意，於民國98年3月20日，將其所開設之「
    台新國際商業銀行東基隆分行」00000000000000號帳戶提款
    卡、密碼，以不詳之代價，出賣並交付予姓名、年籍不詳之
    成年男子，並告知提款密碼，而容認上述帳戶供他人用以詐
    騙財物。嗣該成年男子所屬之詐騙集團成員，基於意圖為自
    己不法之所有，於98年3月23日20時許，向甲○○佯稱係網
    路賣家，其所購買之CD誤設定為分期為由，要求甲○○至提
    款機依指示重新設定，甲○○信以為真，因而陷於錯誤，同
    日20時39分起依指示分別操作後匯出新台幣（下同）3萬、3
    萬、3萬元及9千元至乙○○上開「台新國際商業銀行東基隆
    分行」帳戶內。嗣經甲○○報警後經警循線查獲。
二、案經基隆市警察局第二分局報告偵辦。
         證  據  並  所  犯  法  條
一、證據清單與待證事實
 ┌──┬───────────┬──────────────┐
 │編號│證據名稱              │證明事實                    │
 ├──┼───────────┼──────────────┤
 │1   │證人甲○○之證述，台新│被害人甲○○於上揭時間遭詐騙│
 │    │銀行自動櫃員機交易明細│並轉帳上揭款項至被告乙○○所│
 │    │表2紙                 │提供之上開帳戶之事實        │
 │    │                      │                            │
 ├──┼───────────┼──────────────┤
 │2   │被告之供述            │被告所辯矛盾不實且與情理不合│
 │    │                      │（被告應有預見提供帳戶予詐欺│
 │    │                      │集團使用之證明）            │
 │    │                      │1.被告所有之「台新國際商業銀│
 │    │                      │  行東基隆分行」帳戶係於98年│
 │    │                      │  3月20日開戶，卻隨即遺失， │
 │    │                      │  顯違常情。                │
 │    │                      │2.供稱其於98年3月21日吃飯時 │
 │    │                      │  包包遺失，然僅存摺、提款卡│
 │    │                      │  遭竊，其餘物品並無遺失等情│
 │    │                      │  事，卻無報案紀錄，況何以僅│
 │    │                      │  存摺、提款卡失竊？        │
 │    │                      │3.被告既已有富邦帳戶，何以仍│
 │    │                      │  要開立本帳戶使用？況遺失後│
 │    │                      │  未掛失？且為何帳戶、提款卡│
 │    │                      │  均一併遺失？              │
 │    │                      │4.詐騙集團豈會知悉該提款卡密│
 │    │                      │  碼為何？                  │
 │    │                      │5.辯稱該帳戶係供公司轉帳用等│
 │    │                      │  云云，然查該帳戶並無按月匯│
 │    │                      │  款資料。                  │
 ├──┼───────────┼──────────────┤
 │3   │被告上開「台新國際商業│1.該帳戶確係被告所開設      │
 │    │銀行東基隆分行」帳戶申│2.該帳戶於上揭時間確有上揭款│
 │    │請文件、印鑑卡、客戶歷│  轉入                      │
 │    │史交易清單            │                            │
 │    │                      │                            │
 └──┴───────────┴──────────────┘
二、核被告乙○○所為，係犯刑法第30條第1項、第339條第1項
    之幫助詐欺取財罪嫌。被告係幫助他人犯罪，請依刑法第
    30條第2項之規定，減輕其刑。
三、依刑事訴訟法第251條第1項提起公訴。
    此  致
臺灣基隆地方法院
中    華    民    國    98    年    5     月    6     日
                              檢察官  李  明  哲
本件正本證明與原本無異
中    華    民    國    98    年    5     月    11    日
                              書記官  陳  文  榮
附錄本案所犯法條全文：
中華民國刑法第30條
（幫助犯及其處罰）
    幫助他人實行犯罪行為者，為幫助犯。雖他人不知幫助之情
    者，亦同。
    幫助犯之處罰，得按正犯之刑減輕之。
中華民國刑法第339條
（普通詐欺罪）
    意圖為自己或第三人不法之所有，以詐術使人將本人或第三
    人之物交付者，處5年以下有期徒刑、拘役或科或併科1千元
    以下罰金。


司法院資訊處製作；財團法人民間司法改革基金會備份。
